臺灣高等法院刑事判決　　　　　　　 100年度上訴字第1886號
上　訴　人　臺灣板橋地方法院檢察署檢察官
被　　　告　黃金龍
選任辯護人　賴以祥律師
上列上訴人因被告違反槍砲彈藥刀械管制條例案件，不服臺灣板
橋地方法院100年度重訴字第3號，中華民國100年5月24日第一審
判決（起訴案號：臺灣板橋地方法院檢察署99年度偵緝字第3060
號），提起上訴，本院判決如下：
    主  文
原判決撤銷。
黃金龍未經許可，販賣可發射子彈具有殺傷力之改造手槍，累犯
，處有期徒刑伍年肆月，併科罰金新臺幣陸萬元，罰金如易服勞
役，以新臺幣壹仟元折算壹日。扣案如附表編號一所示可發射子
彈具殺傷力之改造手槍壹枝（槍枝管制編號0000000000號）、附
表編號二所示未經試射之具殺傷力非制式子彈參顆均沒收。
    事  實
一、黃金龍前因施用化學合成麻醉藥品案件，經臺灣士林地方法
    院以86年度訴字第356號判決判處有期徒刑7月，嗣並確定，
    另因販賣毒品案件，經本院以86年度上訴字第4933號判決判
    處有期徒刑5年6月，並經最高法院以87年度台上字第1504號
    判決駁回上訴確定，另經裁定其應執行之刑為有期徒刑5 年
    10月，於民國89 年5月10日縮短刑期假釋出監，再經撤銷假
    釋，於92年4月28日起執行殘刑2年7月11日，於94年9月11日
    縮刑期滿執行完畢。仍不知悔改，明知可發射子彈具有殺傷
    力之改造手槍及具殺傷力之子彈，分別係槍砲彈藥刀械管制
    條例第4條第1項第1款、第2款所列管之槍砲、彈藥，非經中
    央主管機關許可，不得販賣、持有，竟基於販賣可發射子彈
    具有殺傷力之改造手槍及具殺傷力子彈之犯意，於97年6、7
    月間某日，在黃心昌位於新北市○○區○○街283之6 號9樓
    住處，以新臺幣（下同）3 萬元之代價，將所持有如附表編
    號一所示具殺傷力之由仿WALTHER廠PPK／S 型半自動手槍所
    製造之槍枝，換裝土造金屬槍管而成之改造手槍1 枝（槍枝
    管制編號：0000000000號，含彈匣1 個）及附表編號二、三
    所示具殺傷力之非制式子彈6顆（其中5顆為金屬彈殼組合直
    徑8.0±0.5mm金屬彈頭而成，已採樣2顆試射；其中1顆為金
    屬彈殼組合直徑8.0 mm金屬彈頭而成，已經試射），售予黃
    心昌（黃心昌違反槍砲彈藥刀械管制條例部分，業經原審法
    院98年度訴字第1690號判決判處應執行有期徒刑2年2月確定
    ，下稱前案），黃心昌並將上開槍彈藏放在新北市○○區○
    ○街13巷30號4樓；迄98年1月16日12時35分許，在上開處所
    為警查獲，並扣得附表編號一至三所示之改造槍枝、非制式
    子彈，及黃心昌另行取得之不具殺傷力改造手槍（由仿GLOC
    K廠17 型半自動手槍製造之槍枝，換裝土造金屬槍管而成，
    槍枝欠缺抓子鉤、扳機斷裂且連動功能損壞，無法擊發子彈
    ，依現狀不具殺傷力）、制式霰彈（均無證據證明係黃心昌
    向黃金龍購得，本案不予審究）。經黃心昌於前案審理時供
    出上情，始循線查悉。
二、案經臺灣板橋地方法院檢察署檢察官自動檢舉偵查起訴。
    理  由
壹、證據能力部分：
一、上訴人即被告黃金龍於關於本案之供述，並無出於強暴、脅
    迫、利誘、詐欺、疲勞訊問、違法羈押或其他不正方法之情
    形，亦未違反法定障礙事由經過期間不得訊問或告知義務之
    規定，依刑事訴訟法第156條第1項、第158條之2規定，應認
    有證據能力。
二、鑑定之經過及其結果，應命鑑定人以言詞或書面報告；法院
    或檢察官得囑託醫院、學校或其他相當之機關、團體為鑑定
    ，或審查他人之鑑定，並準用前開規定，刑事訴訟法第 206
    條第1項、第208條第1 項前段定有明文。經查：(1)本判決引
    用之槍彈鑑定報告（詳後述），為檢察官囑託機關出具之書
    面鑑定報告，依刑事訴訟法第159條之立法意旨及同法第206
    條規定，得為證據。(2)按測謊鑑定，係依一般人若下意識刻
    意隱瞞事實真相時所產生微妙之心理變化，例如：憂慮、緊
    張、恐懼、不安等現象，因此身體內部之心理變化，身體外
    部之生理狀況亦隨之變化，例如：呼吸急促、血液循環加速
    、心跳加快、聲音降低、大量流汗等異常現象，惟表現在外
    之生理變化，往往不易由肉眼觀察，乃由測謊員對受測者提
    問與待證事實相關之問題，藉由科學儀器（測謊機）紀錄受
    測者對各個質問所產生細微之生理變化，加以分析受測者是
    否下意識刻意隱瞞事實真相，並判定其供述是否真實；測謊
    機本身並不能直接對受測者之供述產生正確與否之訊號，而
    係測謊員依其專業之學識及經驗，就測謊紀錄，予以客觀之
    分析解讀。法院或檢察官依刑事訴訟法第208條第1項規定，
    囑託相關機關為測謊鑑定，受囑託機關就鑑定之經過及結果
    ，以該機關名義函覆原囑託之送鑑單位，該測謊檢查結果之
    書面報告，即係受囑託機關之鑑定報告，該機關之鑑定報告
    ，形式上若符合測謊基本程式要件，包括：(1 )經受測人同
    意配合，並已告知得拒絕受測，以減輕受測者不必要之壓力
    。(2)測謊員須經良好之專業訓練與相當之經驗。(3)測謊儀
    器品質良好且運作正常。(4)受測人身心及意識狀態正常。
    (5 )測謊環境良好，無不當之外力干擾等要件，即賦予證據
    能力（最高法院92年度台上字第2282號判決參照）。倘被告
    就否認犯罪有不實之情緒波動反應，雖不能採為有罪之唯一
    證據，但非無證據能力，仍得供裁判之佐證，其證明力如何
    ，事實審法院自得依職權自由判斷（最高法院94年度台上字
    第1753號、89年度台上字第2010號、88年度台上字第5038號
    、88年度台上字第2936號、87年度台上字第3928號判決要旨
    參照）。查本院經被告及證人黃心昌同意後，囑託內政部警
    政署刑事警察局對被告及黃心昌實施測謊鑑定，本件測謊鑑
    定人曾受美國喬治亞州亞特蘭大國際測謊機構等專業訓練合
    格，為美國測謊協會會員。本案鑑定使用Lafayette Lx-400
    0 廠牌型號測試儀施測，測謊儀器運作狀況正常，測試地點
    為內政部警政署刑事警察局鑑識科測謊室，測試環境狀況良
    好，無不當外力干擾；且測謊人員向受測人說明測謊原理、
    儀器功能，並詳細說明受測題目後，經Polygraph 儀器先以
    熟悉測試法檢測受測人生理圖譜反應，並讓其熟悉測試流程
    後，以緊張高點法測試，另以區域比對法測試，經採數據分
    析比對。受測者並於受測前簽署內政部警政署刑事警察局測
    謊儀器測試具結書，表示出於自由意志同意接受測試，且身
    體狀況良好，並知悉得拒絕接受測謊測試，此有內政部警政
    署刑事警察局100年10月17日刑鑑字第1000137860 號鑑定書
    及檢附之該局測謊鑑定資料表、測謊鑑定說明書、測謊圖譜
    分析量化表、測謊鑑定人資歷表、測謊儀器測試具結書、圖
    譜等在卷可參（見本院卷第106至113頁）。顯見本件測謊鑑
    定，業經受測人即被告及黃心昌同意配合，且已經告知得拒
    絕受測，減輕受測者不必要之壓力；測謊員具良好之專業訓
    練；測謊儀器品質良好且運作正常，受測人身心及意識狀況
    正常；測謊環境良好，無不當之外力干擾；並由實施鑑定之
    人以熟悉測試法、緊張高點法、區域比對法進行測謊鑑定，
    再依其專業判讀圖譜，經核前述測謊鑑定書，在形式上符合
    測謊基本程式要件。又被告於受測前簽署前述測謊儀器測試
    具結書時，固於病歷欄填寫「膽結石、B 肝、心律不整」等
    病症，並於測前24小時服用膽結石藥物（見本院卷第112 頁
    ），然在實證研究上，並無證據顯示對服用該類藥物者測謊
    會影響測試準確度，本案測謊人員採用之測試技術，係以受
    測人自身生理反應為分析基準，而所收集之生理反應圖譜穩
    定且亦有足資比對之反應特徵，綜上評估，服用相關藥物，
    應不會對結論產生影響；又根據受測人即被告於測前自述身
    體狀況正常，且經測謊人員於測前會談評估其外觀表現，並
    經儀器以熟悉測試法檢測其生理反應判斷，被告之生理反應
    穩定且適合進行測謊，經評估被告於具結書所述上揭病症（
    膽結石、B 型肝炎、心律不整等），並未影響本案測謊鑑定
    結果，此據內政部警政署刑事警察局以100年11月23 日以刑
    鑑字第1000155457號函函述甚詳，並有該函件在卷可按（見
    本院卷第128、139頁），是本院囑託內政部警政署刑事警察
    局對被告及黃心昌實施測謊鑑定之報告，有證據能力。
三、按被告以外之人於審判外之言詞或書面陳述，除法律有規定
    者外，不得作為證據；又被告以外之人於審判外之陳述，雖
    不符合同法第159條之1至第159條之4之規定，但經當事人於
    審判程序同意作為證據，法院審酌該言詞陳述或書面陳述作
    成時之情況，認為適當者，亦得為證據。當事人、代理人或
    辯護人於法院調查證據時，知有第159條第1項不得為證據之
    情形，而未於言詞辯論終結前聲明異議者，視為有前項之同
    意，刑事訴訟法第159條第1項及第159條之5分別定有明文。
    查除前述鑑定報告外，本判決所引用之被告以外之人於審判
    外之陳述（包含書面陳述），雖屬傳聞證據，惟均據當事人
    與辯護人於本院表示同意作為證據或無意見而不予爭執（見
    本院卷第40、135 頁背面），本院審酌上開證據資料製作時
    之情況，尚無違法不當之瑕疵，亦認為以之作為證據應屬適
    當，揆諸前開規定，爰依刑事訴訟法第159條之5規定，均有
    證據能力。
四、其餘本件認定事實所引用之卷內所有卷證資料（包含文書證
    據、物證等證據）之證據能力，均據當事人與辯護人於本院
    表示同意作為證據（見本院卷第40、135 頁背面），且無證
    據證明係公務員違背法定程序所取得；又卷內之各項文書證
    據，亦無刑事訴訟法第159條之4第1款、第2款顯有不可信而
    不得作為證據之情形，均認有證據能力。
貳、實體部分：
一、訊據被告固坦承曾前往黃心昌位於新北市○○區○○街 283
    之6號9樓住處之事實，然矢口否認有於上址販賣前揭具殺傷
    力之改造槍枝、子彈予黃心昌之犯行，辯稱：其未曾持有附
    表所示之槍彈，亦未曾販賣槍彈予黃心昌或「小梁」，其與
    黃心昌、李偉傑、張四維彼此認識，時常在一起，但黃心昌
    等人在張四維位於新北市○○區○○街13巷30 號4樓之住處
    遭警查獲時，僅其不在現場，又外傳其為線民，常被通緝，
    卻總能獲交保，黃心昌等人可能因此誤認其檢舉本案，而故
    為不實指述云云。被告之選任辯護人則為被告辯以：證人黃
    心昌於前案警詢、偵查中均供稱扣案槍枝係在路邊拾獲，證
    人李偉傑亦僅證稱曾見被告與「小梁」欲買賣槍枝，然並未
    提及曾見聞被告嗣與黃心昌另有槍枝交易之事，且證人黃心
    昌、李偉傑所述，在交易主體、交易價格或交易槍彈數量及
    槍彈、價金交付之時間方式等各節，所述均前後迥異，不足
    採信，無從證明被告有被訴之販賣槍彈犯行云云。惟查：
（一）被告出售附表編號一至三所示槍彈予黃心昌之上開事實，
      有下列積極證據可資互為佐證：
    1.證人黃心昌於前案原審準備程序、審理中供稱：其持有具
      殺傷力之仿WALTHER廠PPK／S 型半自動手槍改造而成之改
      造手槍1支及非制式子彈6顆，均係於97年6、7月間，在三
      重永福街283之6號9樓住處，向被告黃金龍以3萬元之代價
      購得；另不具殺傷力之仿GLOCK廠17 型半自動手槍改造而
      成之改造手槍及霰彈，則為其於97年10月間在環河南路河
      堤邊拾獲；... 上述具殺傷力之槍彈本來是其朋友「小梁
      」要買，而被告曾提及想要賣槍，其因此介紹「小梁」與
      被告認識，並至其住處談好以3 萬元成交，但「小梁」一
      直沒有拿錢過來，後來其基於道義才買下該槍彈，被告便
      拿槍到其住處，其並付款予被告，該筆價金好像是分2 次
      付給被告等語甚詳（見原審98年度訴字第1690號卷「下稱
      前案原審卷」第8頁背面、9頁背面、15頁）；並於原審就
      本案具結證述：李偉傑跟其說有人要賣槍，剛好「小梁」
      要買，其便約「小梁」至住處談，另由李偉傑帶被告過來
      ，並說好以3 萬元成交，但「小梁」沒帶錢，因此約定隔
      天再帶槍來交易，嗣「小梁」說不買，但因已跟被告說好
      ，其才說要買下前述槍彈；其不喜歡被告至其住處，故被
      告僅有第一次出現在其住處，之後均是透過李偉傑與被告
      交易，槍是由李偉傑交予其，價金部分則係分2 次轉交被
      告；「小梁」與被告買賣槍彈當天，其讓二人自行議價，
      原先說3萬5千元，後來以3 萬元成交；交易當時有附上子
      彈，應是鑑定報告照片11所示之子彈；其決定買下槍彈後
      ，均由李偉傑幫忙與被告居中聯繫，因李偉傑與被告比較
      熟悉等情明確（見原審100年度重訴字第3號「下稱本案原
      審卷」第89頁背面至第95頁）。查證人黃心昌就前案與本
      案於原審供述及證述之購買槍彈經過情形、交易主體更迭
      、介紹人引介、商談、取槍、分次付款等基本事實，大致
      相符，自堪與事實相符。
    2.證人李偉傑於前案原審證述：其知道黃心昌持有槍枝係因
      黃心昌曾在住處向其提及友人「小梁」要買槍，... 後來
      「小梁」到黃心昌住處，... 另一位綽號金龍之人（即被
      告）帶槍到黃心昌家，... 僅在旁邊聽聞當天好像有決定
      以多少錢購買，但買槍之人不知是錢不夠還是沒有帶錢，
      故當場未成交，但有承諾事後會帶錢過來，後來「小梁」
      沒來付錢取槍；當天其有看到槍是銀色的，子彈是銅色的
      等語（見前案原審卷第14、15頁）；嗣就本案於原審亦證
      述：其記得當初要買槍的是「小梁」，是「小梁」託黃心
      昌幫忙找，... （問：你說一開始是「小梁」託黃心昌要
      找槍購買，後來「小梁」沒有帶這麼多錢，所以後來是黃
      心昌將槍買下？）是，... 印象中，是「小梁」沒有這麼
      多錢，沒有辦法買這把槍，所以「小梁」就沒有買，但因
      已跟黃金龍談好，所以黃心昌自己先拿錢買下這把槍，..
      . 為了上開槍彈交易，其曾與黃金龍一起去黃心昌上址住
      處一次，...黃心昌說要買下時，有先付1 萬5千元給黃金
      龍等情甚詳（見本案原審卷第141頁背面至143頁背面）。
      足見證人李偉傑於原審就前案及本案均一致證述「小梁」
      曾請託黃心昌尋求購槍管道，及黃金龍曾攜槍同往黃心昌
      上址住處商談購槍事宜，嗣因「小梁」無意付款購買，黃
      心昌乃出資購買上開槍彈，並先付款1萬5千元等情甚詳，
      且前後證述情節大致相符，經核與證人黃心昌所述：原受
      「小梁」之託代詢購槍管道，嗣「小梁」無意購買後，其
      乃出資購買上述槍彈，價金分二次付款各節，亦無不合，
      自堪採信。雖證人李偉傑就本案於原審為證時，初稱：不
      記得有提到「小梁」，買方是黃心昌云云（見本案原審卷
      第140 頁背面），然嗣經原審透過交互詰問逐一訊以案發
      細節，證人李偉傑即回復記憶並證述：黃心昌曾受「小梁
      」之託尋求購槍管道，被告乃透過其等引介與之洽談購槍
      事宜，但嗣因「小梁」無力支付價金，黃心昌乃購買上開
      槍彈等情明確，業如前述，自不能單以證人李偉傑因不復
      記憶或因憚於刑事責任所為相異或避重就輕之證述，即謂
      其前具結所述各節均不足採，附此說明。
    3.扣案如附表編號一至三所示之改造槍枝及子彈經檢察官送
      請內政部警政署刑事警察局鑑定結果，認附表編號一所示
      之送鑑手槍1 枝（槍枝管制編號0000000000號），係改造
      手槍，由仿WALTHER 廠PPK/S 型半自動手槍製造之槍枝，
      換裝土造金屬槍管而成（含彈匣1 個），擊發功能正常，
      可供擊發適用子彈使用，具殺傷力；附表編號二所示之送
      鑑子彈5顆，係非制式子彈，由金屬彈殼組合直徑8.0±0.
      5mm金屬彈頭而成，採樣2顆試射，均可擊發，認均具殺傷
      力；附表編號三所示送鑑子彈1 顆，係非制式子彈，由金
      屬彈殼組合直徑8.0mm 金屬彈頭而成，經實際試射，可擊
      發，認具殺傷力等情，有內政部警政署刑事警察局98 年2
      月13日刑鑑字第0980010781號鑑定書、相片在卷可稽（見
      臺灣板橋地方法院檢察署98年度偵字第3402號偵查卷「下
      稱前案偵查卷」第52至56頁，至另扣案之不具殺傷力之改
      造手槍及霰彈部分，無證據證明與本案有關，不予論究）
      ，並有附表編號一至三所示改造手槍及子彈扣案可證，核
      與證人黃心昌、李偉傑證述各節相符，堪信證人黃心昌、
      李偉傑所述屬實。辯護人為被告辯稱：本案僅憑黃心昌一
      己指述，無其他證據為佐云云，顯有誤會。
    4.按測謊鑑定，係依一般人在說謊時，會產生遲疑、緊張、
      恐懼、不安等心理波動現象，乃利用測謊儀器將受測者之
      上開情緒波動反應情形加以紀錄，用以判別受測者所供述
      之真實性，倘受測者愈想壓抑其謊言所產生之情緒，在測
      謊儀器上會愈產生明顯之情緒波動反應，反之，則無此不
      實之波動反應。從而測謊鑑定結果，如就否認犯罪之陳述
      有不實之情緒波動反應；或就指證犯罪之陳述無不實反應
      ，自得供為判斷被告及證人是否說謊之參考。查證人黃心
      昌就前案及本案於原審供述及證述所稱：向被告購買扣案
      如附表所示槍彈等詞，及被告否認出售上開槍彈予黃心昌
      等詞，經本院徵得證人黃心昌及被告同意，囑託內政部警
      政署刑事警察局對證人黃心昌及被告實施測謊鑑定，經該
      局採用熟悉測試法、緊張高點法、區域比對法實施鑑定結
      果，認：(一)受測人黃心昌於測前會談陳述向黃金龍買下本
      案槍彈（仿WALTHER 廠PPK/S 型手槍1 枝與子彈6 顆），
      以緊張高點法測試，當問及「這些槍彈（仿WALTHER廠PPK
      /S型手槍1枝與子彈6顆）是誰要賣的？」，經測試結果生
      理圖譜反應在「黃金龍」，經生理圖譜反應研判受測人黃
      心昌認為販賣本案槍彈的人應是黃金龍；另經區域比對法
      測試結果，有關黃心昌陳述向黃金龍買下本案槍彈部分，
      無不實反應。(二)受測人黃金龍於測前會談否認賣給黃心昌
      本案槍彈（仿WALTHER廠PPK/S型手槍1枝與子彈6顆），經
      區域比對法測試結果，呈不實反應；此有內政部警政署刑
      事警察局100 年10月17日刑鑑字第1000137860號鑑定書及
      相關測謊定資料表、鑑定說明書、測謊圖譜分析量化表、
      儀器測試具結書、圖譜資料、測謊鑑定人資歷表在卷可參
      （見本院卷第106至113頁）。足見證人黃心昌依其親身經
      歷之事所為指述，依其生理反應研判，應屬可採；至被告
      辯稱：未出售上開槍彈予黃心昌云云，依其生理反應研判
      ，難認可信。
（二）證人黃心昌於前案警詢、檢察官訊問時，對於扣案之槍彈
      來源先供稱：克拉克改造手槍是綽號「阿龍」之男子於 1
      個月前在板橋林家花園附近路旁所交付，因當時「阿龍」
      欠其1萬元，便用槍抵債，另PPK型號之手槍、子彈6 顆、
      霰彈等是其於3 個月前在三重環河南路路邊拾獲等詞（見
      前案偵查卷第6、43 頁）；嗣槍彈鑑識報告回覆後，方於
      前案原審準備程序中改稱：附表編號一至三所示槍彈係向
      被告購得等情，雖有相關案卷可稽。然按證人之陳述部分
      前後不符，或相互間有所歧異時，究竟何者為可採，法院
      仍得本其自由心證予以斟酌，非謂一有不符或矛盾，即應
      認其全部均為不可採信（最高法院97年度台上字第21號判
      決意旨參照）。查證人黃心昌就上述槍彈來源何以先後供
      述不一之原由，業於原審證稱：當時為了逃避警察，不想
      牽扯那麼多，又之後有查到黃金龍資料，其才會這樣說等
      語甚詳（見本案原審卷第95頁）；足見附表所示槍彈遭扣
      案之初，縱證人黃心昌因事關刑責，就細節或槍枝來源未
      據實以告，或因記憶關係致所述細節未合，甚或因擔憂遭
      報復，而未能鉅細靡遺陳述詳情，亦不得以此即謂證人黃
      心昌嗣於原審具結據實證述各節亦不足採。況證人黃心昌
      指述附表編號一至三所示槍彈係購自被告等節，核與證人
      李偉傑所述交易主體更迭經過、分次付款之概況，大致相
      符；且經測謊鑑定結果，認證人黃心昌指述向被告購買附
      表所示槍彈等節，並無不實反應，業如前述，自堪採信。
      又證人黃心昌若有意誣陷被告，直接誣指其自始有意向被
      告購槍即可，亦無須另設「小梁」之人及交易主體更迭經
      過等情，益見證人黃心昌於原審就前案與本案所述向被告
      購得附表所示槍彈各節，均非設詞誣陷。辯護人徒以證人
      黃心昌初於警詢及檢察官訊問時未供出向被告購槍之事，
      據以主張：證人黃心昌於原審就前案及本案所述均不足採
      ，不能憑為認定犯罪事實之證據云云，難認有據。
（三）辯護人雖另辯以：證人李偉傑與黃心昌前後所述之交易主
      體、交易價格或交易槍彈數量及槍彈、價金交付之時間、
      方式等各節迥異，不足以佐證被告有公訴意旨所指之販賣
      槍彈犯行云云。然按證人之證述證據乃其就先前親身見聞
      、經歷之事項所為陳述，是其陳述內容會因證人之記憶、
      認知及表達能力與時間經過等因素，影響其精確性，是本
      難期待證人於各次受訊問時，能完全供述呈現其所經歷之
      事實內容，更無從期待其轉述先前證述內容，從而，綜核
      證人歷次陳述內容，判斷其證明力時，應著重於證人對於
      待證事實主要內容之先後陳述有無重大歧異，判斷其證詞
      之證明力高低，不得僅因證人證述之部分內容不確定，或
      就同一問題之回答先後不一致，即全盤否認證人證詞之真
      實性（最高法院96年度台上字第636 號判決意旨參照）。
      查證人李偉傑、黃心昌二人就前案、本案於原審所述：黃
      心昌原受「小梁」之託代詢購槍管道，嗣因「小梁」無意
      購買，黃心昌乃出資購買上述槍彈，並分次付款各節，就
      交易經過、交易主體更迭情形、分次支付價金等重要事項
      互核相符，前後大致吻合等情，業如前述。雖證人李偉傑
      於前案原審審理時，就價金未付清前，槍枝是否即留存黃
      心昌處、價金總額、子彈數量、槍彈及尾款交付方式、交
      易時在場人到場順序等節，前後所述細節有異，並與證人
      黃心昌所述細節未盡相符（見前案原審卷第14頁背面、本
      案原審卷第140 至143 頁背面），然此或係因證人李偉傑
      之記憶及表達精確性受時間經過影響所致，或係證人李偉
      傑因自忖事涉買賣槍彈罪刑責，為免自己遭受牽連而避重
      就輕所致，然其二人就上開交易主體更迭、經引介與被告
      洽談槍彈交易、分次付款等買賣槍彈主要部分事實之證述
      既無二致，自足採為認定犯罪事實之依據無疑。是辯護人
      所辯：證人李偉傑與黃心昌所述細節未符，無足證明被告
      犯罪云云，亦無足採。
（四）被告雖另辯以：黃心昌可能誤認其為線民，而故對其為不
      實指證云云。然查證人張四維於本案原審雖證稱：曾將被
      告帶同警察至黃心昌三重住處查獲黃心昌一事，告知黃心
      昌等情甚詳（見本案原審卷第97頁背面、98頁）；然證人
      即警員吳順男業於本案原審證稱：被告並非臺北市政府警
      察局刑事警察大隊之線民等情甚詳（見本案原審卷第 139
      頁背面），證人黃心昌亦於原審證述：其與黃金龍、李偉
      傑間並無仇恨或過節等情明確（見本案原審卷第94頁背面
      ）。且證人張四維所述上情與證人黃心昌指證各節究否屬
      實，乃屬二事，法院應依現存卷證資料，詳為研求證人黃
      心昌所述各節究否可採，不能單以證人張四維所證上情，
      即謂證人黃心昌係故意設詞誣陷被告，而謂證人黃心昌所
      述均不可採。況證人黃心昌所述與證人李偉傑證述之主要
      部分大致相符，且經測謊鑑定認無不實反應，既如前述；
      又果證人黃心昌、李偉傑有意設詞誣陷被告，其等逕自指
      述黃心昌自始有意向黃心昌購入槍彈即可，自無大費周章
      ，另行虛構「小梁」之人委請被告尋求購買槍彈管道及嗣
      後買賣主體因故更迭等情之必要，是證人黃心昌所述，自
      堪信與事實相符。參以，證人黃心昌於本案以證人身分具
      結作證時，前案所涉違反槍砲彈藥刀械管制條例犯罪已經
      判處罪刑確定，並送監執行，有本院被告前案紀錄表可按
      ，是證人黃心昌實無再因上情甘冒偽證罪風險而故為虛偽
      指述之必要，是被告辯以：黃心昌懷疑其為線民，乃故為
      不實證述云云；辯護人為被告所辯：證人黃心昌為就己所
      涉違反槍砲彈藥刀械管制條例案件，為圖邀得減免刑責恩
      典，乃虛偽指述被告為槍彈來源云云，均無足為有利被告
      之認定。
（五）至辯護人就證人黃心昌之測謊鑑定結果，雖另辯以：證人
      黃心昌所述向被告購買槍彈等詞，經刑事警察局測謊鑑定
      結果，固無不實反應，然證人黃心昌既自承：透過李偉傑
      與被告交易，槍是由李偉傑交予其，價金則分二次交由李
      偉傑轉交被告，其決定購買槍彈後，均由李偉傑幫忙與被
      告居中聯繫等情（見本案原審卷第91頁背面至95頁），足
      見黃心昌所知槍枝訊息均來自李偉傑，故黃心昌可能因李
      偉傑之說詞，而主觀上誤認被告為販售槍彈之人，是難僅
      憑黃心昌之供述即認係被告販賣本案槍彈云云。然證人黃
      心昌初因受「小梁」之託，尋求購買槍彈管道，並透過李
      偉傑引介，與被告洽談購買槍彈事宜，嗣因「小梁」無意
      購買，證人黃心昌乃分次付款購得附表編號一至三所示槍
      彈等情，業經證人黃心昌、李偉傑證述上情主要部分甚詳
      ，互核相符，足見證人李偉傑確已引介並見聞交易主體更
      迭等情無疑。雖證人李偉傑因擔心受牽連而否認代轉分次
      付款價金等情，並就交易主體變更後之槍彈交付經過情形
      避重就輕，仍無解於其見聞上情並於法院具結證述上開槍
      彈交易主要部分之可信性。又證人黃心昌所述：其透過李
      偉傑引介，為「小梁」尋求購買槍彈管道，並與被告面談
      槍彈交易事宜，嗣因「小梁」無意購買，其乃決意購買上
      開槍彈，並分次付款等情，係其親身見聞之經過，並非全
      然聽聞自李偉傑所得，業如前述，是辯護人辯以：證人黃
      心昌因聽信李偉傑說詞，誤信被告係出售槍枝之人云云，
      顯然昧於黃心昌已於原審證述曾與被告面談槍彈交易細節
      各情，而有誤會，自無從憑以為有利被告之認定，亦附此
      敘明。
（六）綜上所述，本件事證明確，被告販賣具有殺傷力之改造手
      槍及具有殺傷力子彈之犯行均堪認定。
二、核被告所為，係犯槍砲彈藥刀械管制條例第8 條第1 項之未
    經許可販賣可發射子彈具有殺傷力之改造手槍罪及同條例第
    12條第1 項之未經許可販賣子彈罪（起訴書就販賣子彈部分
    ，誤載起訴法條為槍砲彈藥刀械管制條例第12條第4 項，業
    檢察官於原審審理時更正之）。被告為販賣附表編號一至三
    所示槍彈而持有之低度行為，應為販賣之高度行為所吸收，
    均不另論罪。又被告以一行為，同時未經許可，販賣附表編
    號一至三所示改造手槍及具有殺傷力之子彈，觸犯上開二罪
    名，為想像競合犯，應依刑法第55條規定，從一重之未經許
    可販賣可發射子彈具有殺傷力之改造手槍罪處斷。查被告前
    因施用化學合成麻醉藥品案件，經臺灣士林地方法院以86年
    度訴字第356 號判決判處有期徒刑7 月，嗣並確定，另因販
    賣毒品案件，經本院以86年度上訴字第4933號判決判處有期
    徒刑5 年6 月，並經最高法院以87年度台上字第1504號判決
    駁回上訴確定，另經裁定其應執行之刑為有期徒刑5 年10月
    ，於89年5 月10日縮短刑期假釋出監，嗣經撤銷假釋，於92
    年4 月28日起執行殘刑2 年7 月11日，於94年9 月11日縮刑
    期滿執行完畢，有本院被告前案紀錄表在卷可參，其受有期
    徒刑之執行完畢後，5 年以內故意再犯本件法定刑為有期徒
    刑以上之罪，為累犯，應依刑法第47條第1 項之規定加重其
    刑。
三、原審未為詳究，遽以證人黃心昌、李偉傑之證述、扣案槍枝
    、子彈、槍彈鑑定書、蒐證照片、新北市政府警察局搜索扣
    押筆錄、扣押物品目錄表等件，均不能證明被告犯罪，而諭
    知被告無罪，自有未洽。檢察官上訴指摘原判決不當，為有
    理由，應由本院將原判決撤銷改判。爰審酌被告明知販賣具
    殺傷力之改造槍枝及具有殺傷力之子彈，危害人身安全及社
    會秩序至鉅，仍未經許可，販賣附表編號一至三所示槍彈，
    兼衡其販賣之槍、彈數量非鉅，及其生活狀況、智識程度、
    犯罪動機、手段及犯後未坦認犯罪，難認已有悔悟之意之犯
    後態度等一切情狀，量處如主文第二項所示之刑，併科罰金
    新台幣6 萬元，並就罰金部分諭知易服勞役之折算標準。
四、扣案如附表編號一所示之改造手槍1 枝（槍枝管制編號0000
    000000號）、附表編號二所示未經試射之非制式子彈3 顆（
    由金屬彈殼組合直徑8.0±0.5mm金屬彈頭而成），經鑑定結
    果，均具殺傷力，屬違禁物，不問屬於被告與否，均依刑法
    第38條第1項第1款之規定宣告沒收。至附表編號二所示已經
    試射之非制式子彈2 顆（由金屬彈殼組合直徑8.0±0.5mm金
    屬彈頭而成）、附表編號三所示已經試射之非制式子彈1 顆
    （由金屬彈殼組合直徑8.0 mm金屬彈頭而成），均因鑑定試
    射擊發，而失其效用，不具殺傷力，試射後所遺留之彈頭及
    彈殼，已非違禁物，均無從宣告沒收，附此說明。
據上論斷，應依刑事訴訟法第369條第1項前段、第364條、第299
條第1 項前段，槍砲彈藥刀械管制條例第8 條第1 項、第12條第
1項、刑法第11條前段、第55條、第47條第1項、第38 條第1項第
1款、第42條第3項前段，判決如主文。
本案經檢察官楊秀琴到庭執行職務。
中    華    民    國   100    年    12    月    9     日
                  刑事第七庭審判長法  官  溫耀源
                                  法  官  張傳栗
                                  法  官  朱瑞娟
以上正本證明與原本無異。
如不服本判決，應於收受送達後10日內向本院提出上訴書狀，其
未敘述上訴之理由者並得於提起上訴後10日內向本院補提理由書
（均須按他造當事人之人數附繕本）「切勿逕送上級法院」。
                                  書記官  郭家慧
中    華    民    國   100    年    12    月    13    日
附表
編號      槍彈明細
一、由仿WALTHER廠PPK/S型半自動手槍製造之槍枝，換裝土造金
    屬槍管而成之改造手槍壹枝（槍枝管制編號0000000000號，
    含彈匣壹個，擊發功能正常，可供擊發適用子彈使用，具殺
    傷力）
二、非制式子彈伍顆，由金屬彈殼組合直徑8.0±0.5mm金屬彈頭
    而成（採樣貳顆試射，均可擊發，認均具殺傷力）
三、非制式子彈壹顆，由金屬彈殼組合直徑8.0mm 金屬彈頭而成
    （經實際試射，可擊發，認具殺傷力）
附錄本案論罪科刑法條全文：
槍砲彈藥刀械管制條例第8條
未經許可，製造、販賣或運輸鋼筆槍、瓦斯槍、麻醉槍、獵槍、
空氣槍或第 4 條第 1 項第 1 款所定其他可發射金屬或子彈具
有殺傷力之各式槍砲者，處無期徒刑或 5 年以上有期徒刑，併
科新臺幣 1 千萬元以下罰金。
未經許可，轉讓、出租或出借前項所列槍枝者，處 5 年以上有
期徒刑，併科新臺幣 1 千萬元以下罰金。
意圖供自己或他人犯罪之用，而犯前二項之罪者，處無期徒刑或
7 年以上有期徒刑，併科新臺幣 1 千萬元以下罰金。
未經許可，持有、寄藏或意圖販賣而陳列第 1 項所列槍枝者，
處 3 年以上 10 年以下有期徒刑，併科新臺幣 7 百萬元以下罰
金。
第 1 項至第 3 項之未遂犯罰之。
犯第 1 項、第 2 項或第 4 項有關空氣槍之罪，其情節輕微者
，得減輕其刑。
槍砲彈藥刀械管制條例第12條
未經許可，製造、販賣或運輸子彈者，處 1 年以上 7 年以下有
期徒刑，併科新台幣 500 萬元以下罰金。
未經許可，轉讓、出租或出借子彈者，處 6 月以上 5 年以下有
期徒刑，併科新台幣 300 萬元以下罰金。
意圖供自己或他人犯罪之用，而犯前二項之罪者，處 3 年以上
10 年以下有期徒刑，併科新台幣 700 萬元以下罰金。
未經許可，持有、寄藏或意圖販賣而陳列子彈者，處 5 年以下
有期徒刑，併科新台幣 300 萬元以下罰金。
第 1 項至第 3 項之未遂犯罰之。